臺灣臺南地方法院刑事判決
　　公　訴　人　臺灣臺南地方法院檢察署檢察官
　　被　　　告　甲○○
右列被告因違反毒品危害防制條例案件，經檢察官提起公訴（九十二年度毒偵字第二
二○九號），被告就被訴事實為有罪之陳述，本院裁定進行簡式審判程序，判決如左
：
    主  文
甲○○連續施用第二級毒品，累犯，處有期徒刑肆月，如易科罰金，以參佰元（折合
新臺幣玖佰元）折算壹日。
扣案安非他命參包（含袋重零點伍公克）沒收銷燬；玻璃吸食器壹支沒收。
    事  實
一、甲○○前因施用毒品案件，經臺灣高雄地方法院以八十七年度毒聲字第三九七０
    號裁定送觀察、勒戒後，認無繼續施用毒品之傾向，經臺灣高雄地方法院檢察署
    檢察官於民國八十七年十二月二十八日，以八十七年度偵字第二五六九六、二七
    三六三號為不起訴處分確定。其復自八十八年九月二十日起至八十九年五月十日
    止，連續施用第二級毒品安非他命多次，經臺灣高雄地方法院檢察署檢察官於八
    十九年九月三十日以八十八年度毒偵字第一四一八、一九二八、二一七九、四０
    六六號案件向臺灣高雄地方法院聲請送觀察、勒戒後，有繼續施用毒品之傾向，
    經臺灣高雄地方法院檢察署檢察官向同法院聲請簡易判決處刑，且聲請裁定將甲
    ○○送強制戒治，判處甲○○有期徒刑三月確定，於九十年九月十四日易科罰金
    執行完畢，嗣經同法院裁定停止強制戒治，交付保護管束，復經裁定撤銷停止戒
    治，令入戒治處所施以強制戒治，於九十年八月二十七日戒治期滿。甲○○仍未
    戒除毒癮，復基於概括之犯意，自九十二年十一月十日起至同年十二月七日止，
    在臺南市○區○○街二十一號其居所，連續施用第二級毒品安非他命多次，於同
    年十二月九日晚上十時四十分許，在臺南市○○路○段三二九號前為警查獲，並
    扣得甲○○持有之安非他命三包（含包裝袋共重零點五公克）及施用工具玻璃吸
    食器一支。
二、案經臺南市警察局第二分局報請臺灣臺南地方法院檢察署檢察官偵查起訴。
    理  由
一、右揭犯罪事實，業據被告甲○○於本院審理時坦承並為認罪之表示（見本院九十
    三年五月十四日準備程序筆錄、審判筆錄）。而被告尿液為警於九十二年十二月
    九日採集，經送驗結果，呈安非他命陽性反應，有臺南市衛生局九十二年十二月
    二十五日（）南市衛驗字第九二一Ｏ二一號檢驗成績書附卷可稽。次查，被告
    於九十二年十二月九日，為警查扣三包（含袋重零點五公克）之白色粉末，經檢
    驗及鑑定結果，呈安非他命反應，確為第二級毒品安非他命乙情，有臺南市警察
    局第二分局九十二年十二月九日毒品初步檢驗報告單一紙在卷可佐。末查，被告
    前因施用毒品案件，經臺灣高雄地方法院以八十七年度毒聲字第三九七０號裁定
    送觀察、勒戒後，認無繼續施用毒品之傾向，經臺灣高雄地方法院檢察署檢察官
    於八十七年十二月二十八日，以八十七年度偵字第二五六九六、二七三六三號為
    不起訴處分確定。其復自八十八年九月二十日起至八十九年五月十日止，連續施
    用第二級毒品安非他命多次，經臺灣高雄地方法院檢察署檢察官於八十九年九月
    三十日以八十八年度毒偵字第一四一八、一九二八、二一七九、四０六六號案件
    向臺灣高雄地方法院聲請送觀察、勒戒後，有繼續施用毒品之傾向，經臺灣高雄
    地方法院檢察署檢察官向同法院聲請簡易判決處刑，判處甲○○有期徒刑三月確
    定，於九十年九月十四日易科罰金執行完畢，其同時經檢察官向臺灣高雄地方法
    院聲請裁定施以強制戒治，嗣停止強制戒治交付保護管束，復經裁定撤銷停止戒
    治，令入戒治處所施以強制戒治，於九十年八月二十七日戒治期滿各情，有臺灣
    高雄地方法院檢察署八十七年度偵字第二五六九六、二七三六三號不起訴處分書
    、臺灣高雄地方法院八十九年度毒聲字第四五七二號刑事裁定、臺灣高雄地方法
    院八十九年鳳簡字第九０二號簡易判決、刑案資料查註紀錄表及臺灣高等法院被
    告全國前案紀錄表各一份在卷足憑。綜上所論，足徵被告自白與事實相符，本件
    事證明確，被告施用第一級毒品之犯行，堪以認定，應予依法論科。
二、核被告甲○○所為，係犯毒品危害防制條例第十條第二項之施用第二級毒品罪。
    其施用第二級毒品前持有毒品之低度行為，已為其施用之高度行為吸收，不另論
    罪。被告先後多次施用安非他命之犯行，時間緊接，方法相同，觸犯構成要件相
    同之罪名，顯係基於概括犯意為之，為連續犯，應依刑法第五十六條之規定，論
    以一罪，並加重其刑。查被告前因施用毒品案件，經臺灣高雄地方法院於八十九
    年十一月二十八日判處有期徒刑三月確定，於九十年九月十四日執行完畢，其於
    五年以內再犯本件有期徒刑以上之罪，為累犯，依刑法第四十七條規定，遞予加
    重其刑。爰審酌被告犯罪之動機、目的、手段及曾因施用毒品案件，經觀察、勒
    戒及強制戒治程序，仍再犯本件之罪，顯見其並無悔意，戒癮之意志力甚為薄弱
    ，惟犯罪後坦承犯行態度良好，且其本質仍屬「病犯」，僅戕害其自已身心，尚
    未生巨大危害於整體社會秩序，於本院審理時表示因失業情緒低落才施用毒品，
    又其剛結婚，有一個七個月大的小孩，其深切悔悟，不再施用毒品等一切情狀，
    量處如主文所示之刑，並諭知如易科罰金之折算標準，以資儆懲。扣案之毒品安
    非他命三包（含袋重零點五公克），係屬毒品危害防制條例第二條第二項第二款
    之第二級毒品，爰依毒品危害防制條例第十八條第一項前段沒收銷燬之。扣案玻
    璃吸食器一支，係被告所有供施用毒品使用之器具，併依刑法第三十八條第一項
    第二款沒收之。
據上論斷，應依刑事訴訟法第二百七十三條之一第一項、第二百九十九條第一項前段
，毒品危害防制條例第十條第二項、第十八條第一項前段，刑法第十一條前段、第五
十六條、第四十七條、第四十一條第一項前段、第三十八條第一項第二款，判決如主
文。
本案經檢察官乙○○到庭執行職務
中    華    民    國      九十三    年      五      月    二十八        日
                              臺灣臺南地方法院刑事第四庭
                                  法  官  謝瑞龍
右正本證明與原本無異。
如不服本判決，應於送達後十日內向本院提出上訴狀（應附繕本）。
                                  書記官  吳姁穗
中    華    民    國      九十三    年      六      月        九        日
附錄本案論罪科刑法條：
毒品危害防制條例第十條第二項
施用第二級毒品者，處三年以下有期徒刑。
